【裁判字號】    90,訴,12
【裁判日期】    900629
【裁判案由】    給付貨款
【裁判全文】
臺灣桃園地方法院民事判決  九十年訴字第一二號
    原      告  精冠企業股份有限公司
    法定代理人  乙○○
    訴訟代理人  丁○○
    法定代理人  丙○○
                戊○○
                甲○○
右當事人間請求給付貨款事件，本院判決如左：
    主    文
被告應給付原告新臺幣玖拾貳萬柒仟肆佰壹拾壹元，及自民國九十年五月二十五日起
至清償日止，按年息百分之五計算之利息。
訴訟費用由被告負擔。
本判決第一項於原告以新台幣拾萬元為被告供擔保後，得假執行。
    事    實
甲、原告方面：
  一、聲明：除假執行擔保金額外，餘如主文所示。
  二、陳述：
  （一）、被告前向原告訂購電腦鉆孔等貨物，並已受領全部貨品無誤，貨款共計新
          台幣（下同）九十二萬七千四百一十一元，原告雖屢經催討，被告卻置之
          不理，迄今仍未給付上開貨款。
  （二）、按買受人對於出賣人有交付約定價金之義務，民法第三百七十六條定有明
          文。查本件原告已交付貨品予買受人即被告收受，惟被告竟拒不給付貨款
          ，原告自得依法訴請被告給付前述之貨款。
  三、證據：提出統一發票二紙、欣利電子回廠驗收單暨轉包單四十五張、對帳單二
      紙、公司變更登記事項卡一份（以上均影本）、戶籍謄本三份為證。
乙、被告方面：
  一、聲明：請求駁回原告之訴，訴訟費用由被告負擔。
  二、陳述：
  （一）對原告提出之單據，並不爭執。
  （二）被告公司現已停止營業。
  三、證據：未提出任何證據為證。
    理      由
一、被告欣利電子股份有限公司之法定代理人原為丙○○，惟因被告公司已於八十九
    年十二月三十日經核准解散登記，且尚未進行清算程序，故原告聲請變更被告法
    定代理人為全體董事戊○○、丙○○、甲○○三人，應予准許，合先明。
二、原告主張：被告前向伊訂購電腦鉆孔等貨物，並已受領全部貨品無誤，貨款共計
    九十二萬七千四百一十一元，伊雖屢經催討，被告卻置之不理，迄今仍未給付上
    開貨款之事實，業據其提出與其所述相符之統一發票二紙、欣利電子回廠驗收單
    暨轉包單四十五張、對帳單二紙為證，被告對原告所提之單據之真正亦不爭執，
    堪信原告此部分主張為真實。
三、按買受人對於出賣人有交付約定價金及受領買賣標的物之義務，民法第三百六十
    七條定有明文，查本件被告向原告購買貨品，其既已受領全部買賣標的物，而又
    無其他之主張，則被告自負有給付買賣價金之義務。從而，原告依買賣關係訴請
    被告公司給付九十二萬七千四百一十一元，以及自起訴狀繕本送達被告之翌日即
    九十年五月二十五日起至清償日止，按年息百分之五計算之法定遲延利息，洵屬
    有據，應予准許。
四、原告陳明願供擔保以代釋明聲請宣告假執行，核無不合，爰酌定相當擔保金額，
    准予宣告假執行。
五、據上論結，本件原告之訴為有理由，依民事訴訟法第七十八條、第三百九十條第
    二項，判決如主文。
中      華      民      國    九十      年      六    月    二十九      日
                                    臺灣桃園地方法院民事第二庭
~B法      官  游紅桃
右為正本係照原本作成
如對本判決上訴應於判決送達後廿日內向本院提出上訴狀
中      華      民      國    九十      年      六      月    二十九    日
~B法院書記官  徐永本


司法院資訊處製作；財團法人民間司法改革基金會備份。
